【裁判字號】    89,易,2925
【裁判日期】    891004
【裁判案由】    贓物
【裁判全文】
臺灣臺中地方法院刑事判決                        八十九年度易字第二九二五號
    公  訴  人  臺灣臺中地方法院檢察署檢察官
    被      告  乙○○
右列被告因贓物案件，經檢察官提起公訴（八十九年度偵字第一三四九一號），本院
判決如左：
    主      文
乙○○故買贓物，處拘役伍拾日。
    事      實
一、乙○○曾於民國八十九年八月十一日，因竊盜案件，經本院判處有期徒刑五月，
    緩刑二年（不構成累犯），其明知某不詳姓名年籍之人，所持有之車牌號碼ＴＨ
    Ｅ－一八三號機車係屬贓物（為甲○○所有，於八十九年七月四日晚上十時許，
    在台中縣潭子鄉○○村○○路中興倉儲前失竊），竟仍於八十九年七月十二日左
    右，基於故買贓物之犯意，在台中市○○路東光市場，以新台幣（下同）一千元
    之價格向之購買。嗣於八十九年八月一日下午五時許，騎乘上開贓車行經台中市
    ○○路○段與福康路口時為警查獲。
二、案經台中市警察局第四分局報請臺灣台中地方法院檢察署檢察官偵查起訴。
    理      由
一、訊據被告乙○○固坦承有買受上開贓車之事實，惟矢口否認有何贓物之認識，辯
    稱：其不知道該機車是贓車，如果知道是贓車，其就不會買了云云。然查：
(一)、系爭車牌號碼ＴＨＥ－一八三號機車為被害人甲○○所有，於八十九年七月四日
    晚上十時許，在台中縣潭子鄉○○村○○路中興倉儲前失竊，此據被害人甲○○
    於警訊時指訴綦詳，並有車輛竊盜、車牌失竊資料個別查詢報表－查詢車輛認可
    資料一份、贓物保管收據一份附於偵查卷可稽，是系爭車牌號碼ＴＨＥ－一八三
    號機車確屬盜贓物無誤。
(二)、依被告於警訊時供稱：「我是以台幣一千元購得該車，我不知道該男子之姓名住
    址，．．該男子表示該車已老舊，沒有來源證明」、「我是以一支自備之螺絲起
    子來啟動電門及關閉電門騎乘」等語，於本院審理時供稱：「（向何人買的？）
    不認識的人買的」、「（他有無交鑰匙給你？）原本有，但騎車時震掉的」、「
    他說機車已經報廢，所以沒有約定要過戶」、「（為何沒向他要車籍資料？）他
    說機車已舊了，找不到」、「（鑰匙掉了，為何不去重打一付？）因為用螺絲起
    子就可以開啟了」、「我在東光市場逛時，他來找我問我要不要買機車」、「（
    以前是否買過機車及汽車？）都有買過」等語，足見被告購買系爭機車之過程異
    於一般常情，且衡情，車輛之鑰匙均與車輛之鑰匙孔相符，豈有於騎車時遭震掉
    之理？顯然非屬原車之鑰匙，另被告竟仍以螺絲起子開啟該機車，益徵其對於該
    機車係屬來路不明之盜贓物應已有認識，允無疑義。
(三)、綜上所述，被告辯稱其無贓物之認識云云，無非事後卸責之詞，不足採信，事證
    明確，其犯行洵堪認定。
二、核被告所為，係犯刑法三百四十九條第二項之故買贓物罪。爰審酌被告犯罪之動
    機、目的、手段、其品性及智識程度、犯罪所生之危害及其犯罪後之態度等一切
    情狀，量處如主文所示之刑。
據上論斷，應依刑事訴訟法第二百九十九條第一項前段、刑法第三百四十九條第二項
、罰金罰鍰提高標準條例第一條前段，判決如主文。
中      華      民      國      八十九    年      十    月      四      日
                                      臺灣台中地方法院刑事第七庭
                                          法  官  簡  源  希
右正本證明與原本無異。
如不服本判決，應於判決送達後十日內向本院提出上訴狀，上訴於臺灣高等法院臺中
分院( 須附繕本 )。
                                          書記官
中      華      民      國      八十九    年      十    月      四      日
附錄論罪科刑法條：
刑法第三百四十九條第二項：搬運、寄藏、故買贓物或為牙保者，處五年以下有期徒
                          刑、拘役或科或併科一千元以下罰金。


司法院資訊處製作；財團法人民間司法改革基金會備份。
